臺灣士林地方法院民事裁定
111年度補字第254號
原      告  台灣中油股份有限公司
法定代理人  乙○○  
訴訟代理人  辛○○  
被      告  戊○○  
            甲○○○
            己○○（原名施勝騰）
            丙○○  
            庚○○  
            丁○○  
上列當事人間請求拆屋還地等事件，本院裁定如下：
    主  文
本件訴訟標的價額核定為新臺幣參佰參拾柒萬貳仟伍佰伍拾貳元
。
原告應於本裁定正本送達之日起五日內，補繳第一審裁判費參萬
肆仟肆佰陸拾貳元，逾期未繳，即駁回其訴。
    理  由
一、訴訟標的之價額，由法院核定。核定訴訟標的之價額，以起
    訴時之交易價額為準；無交易價額者，以原告就訴訟標的所
    有之利益為準。以一訴主張數項標的者，其價額合併計算之
    ；但所主張之數項標的互相競合或應為選擇者，其訴訟標的
    價額，應依其中價額最高者定之。以一訴附帶請求其孳息、
    損害賠償、違約金或費用者，不併算其價額。民事訴訟法第
    77條之1第1項、第2項、第77條之2第1項、第2項亦有明文。
二、原告訴之聲明第1項係請求被告返還所占用之臺北市○○區○○
    段○○段000地號土地面積25.08平方公尺及同段858地號土地
    面積17.34平方公尺，此部分應以其主張被告所占用之土地
    面積，依原告起訴時之土地公告現值，核算交易價額。上開
    土地於民國111年1月之公告現值分別為每平方公尺90,326元
    、63,851元（見本院卷第32、34頁），計算此部分之訴訟標
    的價額為3,372,552元（計算式：25.08×90,326＋17.34×63,8
    51＝3,372,552，小數點以下四捨五入）。原告訴之聲明第2
    項係請求被告給付相當於租金之不當得利，屬附帶請求，依
    民事訴訟法第77條之2第2項規定，不併算其價額。據上，本
    件訴訟標的之價額核定為3,372,552元，應徵收第一審裁判
    費34,462元。原告起訴未據繳納裁判費，起訴程式容有欠缺
    ，然此欠缺並非不能補正。茲依民事訴訟法第249條第1項但
    書之規定，限原告於收受本裁定正本送達之日起5日內補正
    ，逾期不補，即駁回其訴。又原告雖於起訴狀上列載施宗達
    為甲○○、丙○○、乙○○之法定代理人，然其等均已成年，復查
    無其有何喪失訴訟能力之情形，自得獨立應訴，而無贅列法
    定代理人之必要，附此敘明。
三、爰裁定如主文。　　
中　　華　　民　　國　　111 　年　　3 　　月　　17　　日
                  民事第一庭法  官  江哲瑋
以上正本係照原本作成。
如對本裁定關於核定訴訟標的價額部分抗告，應於裁定送達後10
日內向本院提出抗告狀，並繳納抗告費新臺幣1,000 元；關於命
補正訴狀及補繳裁判費部分，不得抗告。
中　　華　　民　　國　　111 　年　　3 　　月　　17　　日
                            書記官  張祐誠